【裁判字號】    90,交抗,587
【裁判日期】    901231
【裁判案由】    違反道路交通管理處罰條例
【裁判全文】
臺灣高等法院交通事件裁定                      九十年度交抗字第五八七號
    抗告人即
    受處分人  甲○○
右抗告人因違反道路交通管理處罰條例案件，不服臺灣士林地方法院中華民國九十年
十月二十九日裁定（九十年度交聲字第四五二號），提起抗告，本院裁定如左：
    主  文
抗告駁回。
    理  由
一、抗告意旨略以：本人係因車後異聲停車到車後查看，並未熄火，亦非停車，以放
    大鏡看，即可看見後窗之頭；證人石朝曦在原法院所為供證不實云云。
二、按汽車駕駛人停車時，在設有禁止停車標誌，標線之處所停車者，處新台幣六百
    元以上一千八百元以下罰鍰，道路交通管理處罰條例第五十六條第一項第四款定
    有明文。
三、經查，抗告人即受處分人甲○○所有車號Ｋ七─一四二Ｏ號自用小客貨車，於民
    國（下同）九十年五月四日在台北市○○○路○段四二五號劃有黃線路段違規停
    車，且駕駛人不在場，為台北市停車管理處人員當場查獲之事實，業經台北市停
    車管理處以九十年六月十一日北市停四字第九Ｏ六二三九九七ＯＯ號書函及九十
    年六月二十七日北市停四字第九Ｏ六二六三五ＯＯＯ號書函敘述甚詳，復有台北
    市政府交通局北市交停字第一Ａ0000000號舉發違反道路交通管理事件通
    知單影本及現場照片在卷可稽（見原法院卷第四頁至第八頁）。次查，證人即當
    場舉發之台北市停車管理處人員石朝曦在原法院調查供稱：我們九十年五月四日
    巡邏時，看見那輛車Ｋ七─一四二Ｏ號的車子停在黃線路段那裡，我門開車到他
    的車前方，確定其中無駕駛人在其內，才開單舉發；（問：你開單時車子四周有
    無人？），無；（問：車子當時引擎有無發動？），無等語（見原法院卷第二十
    五頁）。再參諸現場照片所示，並無任何人在該車附近察看，車內亦不見有何人
    之蹤跡（見原法院卷第四頁）；則證人石朝曦前揭供詞，自與事實相符，而屬可
    信。再查，受處分人果若確係因車後異聲停車到車後查看，而尚滯留在現場附近
    ；則其於台北市停車管理處人員石朝曦趨前拍照取證時，衡情理當會出面說明、
    阻止，豈有任由石朝曦拍照、取證、舉發之理？抗告意旨所辯顯與實情不符，委
    無足採。
四、原法院裁定以：「原處分機關認定違規事實明確，爰依首揭規定，裁處異議人新
    臺幣六百元，核無不當」云云，駁回受處分人之異議，核無不合。抗告意旨執前
    詞指摘原法院裁定不當，並無理由，應予駁回。
五、據上論結，應依道路交通案件處理辦法第二十六條，刑事訴訟法第四百十二條，
    裁定如主文。
中      華      民      國    九十      年     十二     月    三十一    日
                              臺灣高等法院交通法庭
                                  審判長法  官  劉  景  星
                                        法  官  陳  志  洋
                                        法  官  陳  博  志
右正本證明與原本無異。
不得再抗告。
                                        書記官  陳  嘉  文
中      華      民      國      九十一   年    一     月      二        日


司法院資訊處製作；財團法人民間司法改革基金會備份。
